臺灣澎湖地方法院刑事判決　　　　　　　　100年度訴字第7號
公　訴　人　臺灣澎湖地方法院檢察署檢察官
被　　　告　柯詩潔
　　　　　　潘文芳
　　　　　　顏偉
　　　　　　陳珮慈
共　　　同
指定辯護人　本院公設辯護人　張寅煥
上列被告因毒品危害防制條例案件，經檢察官提起公訴（100年
度偵字第75號），本院判決如下：
    主    文
柯詩潔販賣第三級毒品，處如附表一編號2所示之刑（含主刑、
從刑）。又共同販賣第二級毒品，計貳罪，各處如附表一編號4
、5所示之刑（含主刑、從刑）。又共同販賣第三級毒品，處如
附表一編號6所示之刑（含主刑、從刑）。應執行有期徒刑貳年
，緩刑伍年，緩刑期內付保護管束；未扣案之犯罪所得新臺幣壹
仟元沒收，如全部或一部不能沒收時，以其財產抵償之；未扣案
之犯罪所得新臺幣伍仟玖佰元與潘文芳連帶沒收，如全部或一部
不能沒收時，以其等財產連帶抵償之；扣案之分裝鐵盤壹只、分
裝器壹個、愷他命拾貳包（毛重26.706公克、純質淨重19.9775
公克）均沒收。
潘文芳共同販賣第二級毒品，計貳罪，各處如附表一編號4、5所
示之刑（含主刑、從刑）。又共同販賣第三級毒品，處如附表一
編號6所示之刑（含主刑、從刑）。應執行有期徒刑壹年拾壹月
，緩刑伍年，緩刑期內付保護管束；未扣案之犯罪所得新臺幣伍
仟玖佰元與潘文芳連帶沒收，如全部或一部不能沒收時，以其等
財產連帶抵償之；扣案之分裝鐵盤壹只、分裝器壹個、愷他命拾
貳包（毛重26.706公克、純質淨重19.9775公克）均沒收。
陳珮慈運輸第三級毒品，處有期徒刑壹年肆月，緩刑肆年，緩刑
期內付保護管束。
顏偉轉讓第三級毒品，計參罪，各處如附表二編號2、3、5所
示之刑。又販賣第三級毒品，計貳罪，各處如附表二編號4、6所
示之刑（含主刑、從刑）。應執行有期徒刑壹年捌月，緩刑伍年
，緩刑期內付保護管束；未扣案之犯罪所得新臺幣壹仟貳佰元沒
收，如全部或一部不能沒收時，以其財產抵償之；扣案之犯罪所
得新臺幣貳仟元、愷他命壹包（毛重1.488公克、純質淨重
1.0746 公克）均沒收。
    事    實
一、柯詩潔、潘文芳、陳珮慈為朋友關係，陳珮慈與顏偉則為
    男女朋友，其等均明知愷他命屬於毒品危害防制條例第2條
    第2項第3款所規定之第三級毒品，依法不得轉讓、運輸、販
    賣；柯詩潔、潘文芳均明知搖頭丸（MDMA）屬於毒品危害防
    制條例第2條第2項第2款所規定之第二級毒品，依法不得持
    有、轉讓、運輸、販賣。詎其等各有下列行為：
（一）柯詩潔於民國100年1月18日，基於運輸、販賣第二級毒品
      、第三級毒品之犯意，攜帶前向不詳成年男子所購入之搖
      頭丸15顆、愷他命30公克，搭乘復興航空GE2202班次飛機
      自高雄前往馬公。柯詩潔嗣於100年1月19日中午，以新臺
      幣（下同）1,000元之代價，在馬公市「藍天飯店」503號
      房將愷他命2公克販賣予顏偉。（詳如附表一編號1-2所
      示）
（二）柯詩潔、潘文芳共同基於販賣、運輸第二級、第三級毒品
      之犯意聯絡，於100年1月27日，攜帶柯詩潔前向不詳劉姓
      男子購入之愷他命100公克，及潘文芳前向綽號「小寶」
      不詳男子購入之搖頭丸15顆，搭乘復興航空GE224航次班
      機自高雄前往馬公。嗣於100年1月27日、28日、29日，在
      馬公市「信誼飯店」201號房，推由潘文芳或柯詩潔出面
      ，出售搖頭丸或愷他命予顏偉3次。（詳細時地、數量
      、金額、交易方式詳如附表一編號4-6所示）
（三）陳珮慈、顏偉共同基於運輸第三級毒品之犯意聯絡，推
      由陳珮慈於100年1月18日，攜帶顏偉前在高雄地區向不
      詳男子購入之愷他命20公克，搭乘復興航空GE2202航次班
      機自高雄前往馬公，陳珮慈抵達後，再將上開愷他命交給
      顏偉。顏偉取得愷他命後，再於如附表二編號2-6所
      示之時地，將愷他命轉讓或販賣他人（詳細時間、地點、
      數量及所得，均詳如附表二編號2-6所示）。嗣經警於100
      年1月29日19時48分許，持搜索票至「信誼飯店」201號房
      搜索，扣得柯詩潔、潘文芳共有之愷他命12包（毛重
      26.706公克、純質淨重19.9775公克）、分裝鐵盤1只、分
      裝器1個、吸食吸管7支、卡片1張、打火機1個、夾鍊袋1
      包、殘留愷他命之夾鍊袋7個、剪刀1支，及扣得顏偉所
      有之愷他命1包（毛重1.488公克、純質淨重1.0746公克）
      、販毒所得2,000元。
二、案經澎湖縣政府警察局移送臺灣澎湖地方法院檢察署檢察官
    偵查起訴。
    理    由
一、按被告以外之人於審判外之陳述雖不符刑事訴訟法第159條
    之1至之4等條文之規定，而經當事人於審判程序同意作為證
    據，法院審酌該言詞陳述或書面陳述作成時之情況，認為適
    當者，亦得為證據；當事人、代理人或辯護人於法院調查證
    據時，知有刑事訴訟法第159條第1項不得為證據之情形，而
    未於言詞辯論終結前聲明異議者，視為有前項之同意，刑事
    訴訟法第159條之5定有明文。又被告以外之人於偵查中向檢
    察官所為陳述，除顯有不可信之情況者外，得為證據，刑事
    訴訟法第159條之1第2項亦定有明文。本件證人柯詩潔、潘
    文芳、陳珮慈、顏偉、陳韋尚、裴振竣、鄭維彬等人於警
    詢、偵查中之陳述，其性質雖屬傳聞證據，惟並無符合刑事
    訴訟法第159條之1至之4等前四條之情形，且上開筆錄於本
    院審理時經予以提示並告以要旨，各經檢察官及被告、辯護
    人表示意見，當事人均未於言詞辯論終結前對該等筆錄內容
    異議，且無證據顯示檢察官在偵查時有不法取供之情形，復
    查無顯不可信之情況，依上開說明，上開證人於警詢、偵查
    中之陳述，均有證據能力。
二、前揭犯罪事實，業據被告柯詩潔、潘文芳、陳珮慈、顏偉
    坦白承認，核與證人陳韋尚、裴振竣、鄭維彬所述情節相符
    ，並有復興航空公司100年2月15日旅服字第2011-0061號函
    及所附旅客艙單、被告陳珮慈第一銀行帳戶交易明細附卷可
    稽，及扣案之被告柯詩潔、潘文芳共有之愷他命12包、分裝
    鐵盤1只、分裝器1個，及被告顏偉所有之愷他命1包、販
    毒所得2,000元足資佐證。又被告柯詩潔、潘文芳共有之愷
    他命12包，經檢驗結果，毛重26.706公克、淨重20.3230公
    克、純質淨重19.9775公克，為純度93.2％之愷他命；被告
    顏偉所有之愷他命1包，經檢驗結果，毛重1.4880公克、
    淨重1.1530公克、純質淨重1.0746公克，為純度98.3％之愷
    他命，有交通部民用航空局航空醫務中心毒品鑑定書可稽（
    偵查卷第182-183頁）。是故，被告等人之自白均與事證相
    符，被告等人前述犯行均堪以認定。
三、論罪科刑部分：
（一）核被告柯詩潔如附表一編號1、3所為，均係犯毒品危害防
      制條例第4條第2項之運輸第二級毒品罪名；如附表一編號
      2、6所為，均係犯毒品危害防制條例第4條第3項之販賣第
      三級毒品罪名；如附表一編號4、5所為，係犯毒品危害防
      制條例第4條第2項之販賣第二級毒品罪名。核被告潘文芳
      如附表一編號3所為，係犯毒品危害防制條例第4條第2項
      之運輸第二級毒品罪名；如附表一編號4、5係犯毒品危害
      防制條例第4條第2項之販賣第二級毒品罪名；如附表一編
      號6所為，係犯毒品危害防制條例第4條第3項之販賣第三
      級毒品罪名。被告柯詩潔、潘文芳就附表一編號3、4、5
      、6 之行為，均有犯意聯絡及行為分擔，均為共同正犯。
      又其等販賣、運輸第二級毒品、第三級毒品之前，持有該
      毒品之低度行為，應為其等販賣、運輸之高度行為所吸收
      ，均不另論罪。另澎湖縣係屬離島偏遠地區，毒販至臺灣
      本島取得毒品貨源攜回澎湖，與其後在澎湖販賣毒品予他
      人之行為，性質上有前後階段關係，是故，被告柯詩潔如
      附表一編號1、被告柯詩潔、潘文芳如附表一編號3之行為
      ，為後階段之販賣第二級、第三級毒品行為所吸收，均不
      另論罪。被告柯詩潔所犯1次販賣第三級毒品、2次共同販
      賣第二級毒品、1次共同販賣第三級毒品犯行；被告潘文
      芳所犯2次共同販賣第二級毒品、1次共同販賣第三級毒品
      犯行，時間有別，犯意不同，各應予分論併罰。
（二）核被告陳珮慈、顏偉如附表二編號1所為，均係犯毒品
      危害防制條例第4條第3項之運輸第三級毒品罪名。被告
      顏偉如附表二編號2、3、5所為，均係犯毒品危害防制
      條例第8條第3項之轉讓第三級毒品罪名；如附表二編號4
      、6所為，均係犯毒品危害防制條例第4條第3項之販賣第
      三級毒品罪名。被告陳珮慈、顏偉就附表二編號1之行
      為，均有犯意聯絡及行為分擔，均為共同正犯。又澎湖縣
      係屬離島偏遠地區，行為人至臺灣本島取得毒品貨源攜回
      澎湖，與其後在澎湖轉讓、販賣毒品予他人之行為，性質
      上有前後階段關係，是故，被告顏偉如附表二編號1之
      行為，為後階段之販賣第三級毒品行為所吸收，不另論罪
      。被告顏偉所犯3次轉讓第三級毒品、2次販賣第三級毒
      品犯行，時間有別，犯意不同，應予分論併罰。
（三）按犯毒品危害防制條例第4條至第8條之罪，於偵查及審判
      中均自白者，減輕其刑，毒品危害防制條例第17條第2項
      定有明文。查被告柯詩潔、潘文芳、陳珮慈、顏偉於偵
      查及審判中，均就違反毒品危害防制條例第4條或第8條之
      罪自白犯行，各均依毒品危害防制條例第17條第2項規定
      ，減輕其刑。另被告柯詩潔、潘文芳、陳珮慈、顏偉本
      身均沾染毒癮，為求牟利獲取毒品吸食，另被告陳珮慈係
      受顏偉指使，始為本件犯行，其等所運輸、出售毒品數
      量非鉅，其獲得之不法利益及對社會治安之危害性，尚難
      與中、上游之中、大盤商相提並論，且所為對於他人及國
      家社會侵害之程度尚非重大，是就其所犯上開販賣第二級
      毒品罪名、運輸或販賣第三級罪名，如量處最低度之無期
      徒刑或7年以上有期徒刑或5年以上有期徒刑，仍屬情輕法
      重，衡情不無可憫，爰均依刑法第59條規定減輕其刑，並
      遞減之。爰審酌被告柯詩潔、潘文芳、陳珮慈、顏偉明
      知搖頭丸、愷他命等毒品戕害人體身心健康非輕，卻為圖
      獲利而自高雄引進澎湖販賣，惟其等犯後均坦承犯行，深
      具悔意等一切情狀，分別量處如主文所示之刑，並定其應
      執行之刑。
（四）查被告柯詩潔、潘文芳、陳珮慈、顏偉前均未曾因故意
      犯罪受有期徒刑以上刑之宣告，此有臺灣高等法院被告前
      案紀錄表在卷足稽，其等因年輕識淺，不慎沾染毒癮，因
      而一時失慮，致罹刑典；又被告等人於警詢、偵查起即均
      坦白承認犯行，於本院審理時痛切表達悔改之意，而被告
      顏偉仍為在學學生，本院認被告等人尚有改變之可能性
      ，經此偵、審程序之教訓後，當知所警惕而無再犯之虞，
      是上開所宣告之刑，以暫不執行為適當，爰就被告柯詩潔
      、潘文芳、顏偉均予宣告緩刑5年，就被告陳珮慈宣告
      緩刑4年，以啟自新，均併依刑法第93條第1項之規定，諭
      知於緩刑期間付保護管束。
四、沒收部分：
（一）扣案之分裝鐵盤1只、分裝器1個，為被告柯詩潔、潘文芳
      所共有、供各次販賣第二級、第三級毒品所用之物，應依
      毒品危害防制條例第19條第1項規定，於其等各次販賣第
      二級、第三級毒品罪刑項下宣告沒收，並於其等定應執行
      刑部分，一併宣告之。
（二）被告柯詩潔、潘文芳、顏偉各次單獨或共同販賣第二級
      或第三級毒品所得之財物，各應依毒品危害防制條例第19
      條第1項之規定，在各次販賣毒品所示罪刑項下宣告沒收
      ，如全部或一部不能沒收時，以其財產抵償之（共同販賣
      第二級毒品部分，則宣告連帶沒收、抵償），並於各被告
      定應執行刑部分，一併宣告之。
（三）按依毒品危害防制條例第18條第1項前段之規定，應予沒
      收銷燬之毒品，以經查獲之第一、二級毒品為限。又毒品
      依其成癮性、濫用性及對社會危害性，共分為四級，上開
      條例並就製造、運輸、販賣、意圖販賣而持有、以非法方
      法使人施用、引誘他人施用及轉讓不同等級之毒品等行為
      ，分別定其處罰。至施用或持有第三、四級毒品，因其可
      罰性較低，故未設處罰之規定，僅就施用及持有第一、二
      級毒品科以刑罰。然鑑於第三、四級毒品均係管制藥品，
      特於同條例第11條之1明定無正當理由，不得擅自持有；
      第18條第1項後段復規定查獲之第三、四級毒品，無正當
      理由而擅自持有者，沒入銷燬之。從而，依同條例第18
      條第1項後段應沒入銷燬之毒品，專指查獲施用或持有之
      第三、四級毒品而言，且為行政罰之規定；倘係查獲製造
      、運輸、販賣、意圖販賣而持有、以非法方法使人施用、
      引誘他人施用或轉讓第三、四級毒品，既屬同條例相關法
      條明文規定處罰之犯罪行為，即非該條項應依行政程序沒
      入銷燬之範圍。又同條例第19條第1項所定「供犯罪所用
      或因犯罪所得之物」，係指犯第4條至第9條、第12條、第
      13條或第14條第1項、第2項之罪所用或所得之物，不包括
      毒品本身在內，是尚不得援用此項規定為第三、四級毒品
      之沒收依據。再同條例對於查獲之製造、運輸、販賣、意
      圖販賣而持有、以非法方法使人施用、引誘他人施用及轉
      讓第三、四級毒品之沒收，並無特別規定，如其行為已構
      成犯罪，則該毒品即屬不受法律保護之違禁物，應回歸刑
      法之適用，依刑法第38條第1項第1款之規定沒收之，始為
      適法（最高法院96年度台上字第727號判決可資參照）。
      次按以營利為目的販入毒品，經多次販賣後，持有剩餘毒
      品被查獲，其各次販賣毒品行為，固應併合處罰。惟該持
      有剩餘毒品之低度行為，應僅為最後一次販賣毒品之高度
      行為所吸收，不另論罪，故就該查獲之剩餘毒品，祇能於
      最後一次之販賣毒品罪宣告沒收銷燬，不得於各次販賣毒
      品罪均宣告沒收銷燬（最高法院99年度台上字第7號，98
      年度台上字第3337號、第3471號、第3823號判決意旨參照
      ）。是故，扣案之被告柯詩潔、潘文芳共有之愷他命12包
      ；被告顏偉所有之愷他命1包，係屬毒品危害防制條例
      第2條第2項第3款所稱之第三級毒品，為違禁物，應依刑
      法第38條第1項第1款之規定，於被告等人各自最後一次販
      賣毒品之宣告刑欄內併宣告沒收，並應均於其等定應執行
      刑部分，一併宣告沒收。
（四）至於扣案之吸食吸管7支、卡片1張、打火機1個、夾鍊袋1
      包、殘留愷他命之夾鍊袋7個、剪刀1支，係被告柯詩潔、
      潘文芳施用毒品所用之工具，業據被告柯詩潔供陳在卷，
      並無證據顯示與本案犯行有關，爰均不予沒收，附此敘明
      。
據上論斷，應依刑事訴訟法第299條第1項前段，毒品危害防制條
例第4條第2項、第3項、第8條第3項、第17條第2項、第19條第1
項，刑法第11條前段、第28條、第59條、第51條第5款、第9款、
第74條第1項第1款、第93條第1項、第38條第1項第1款，判決如
主文。
本案經檢察官李頲翰到庭執行職務。
中    華    民    國   100    年    7     月    6    日
                  刑事庭  審判長法  官  管安露
                                法  官  陳順輝
                                法  官  李宛玲
以上正本證明與原本無異。
如不服本判決應於收受判決後10日內向本院提出上訴書狀，並應
敘述具體理由；其未敘述上訴理由者，應於上訴期間屆滿後20日
內向本院補提理由書（均須按他造當事人之人數附繕本）「切勿
逕送上級法院」。
中    華    民    國   100    年    7     月    6    日
                                書記官  劉竹苞
附錄本件判決論罪科刑法條：
毒品危害防制條例第4條第2、3項
製造、運輸、販賣第二級毒品者，處無期徒刑或 7 年以上有期
徒刑，得併科新臺幣 1 千萬元以下罰金。
製造、運輸、販賣第三級毒品者，處 5 年以上有期徒刑，得併
科新臺幣 7 百萬元以下罰金。
毒品危害防制條例第8條第3項
轉讓第三級毒品者，處 3 年以下有期徒刑，得併科新臺幣 30
萬元以下罰金。
附表一（柯詩潔、潘文芳部分）
┌──┬─────┬─────┬──────┬─────┬───────┐
│編號│時間      │地點      │行為內容    │所犯罪名及│宣告沒收、抵償│
│    │          │          │（貨幣單位：│宣告刑    │之物（貨幣單位│
│    │          │          │新臺幣）    │          │：新臺幣）    │
├──┼─────┼─────┼──────┼─────┼───────┤
│1   │100年1月18│小港機場至│柯詩潔攜帶搖│（柯詩潔運│              │
│    │日        │馬公機場  │頭丸15顆、愷│輸第二級毒│              │
│    │          │          │他命30公克，│品部分，不│              │
│    │          │          │搭乘復興航空│另論罪。）│              │
│    │          │          │GE2202班次飛│          │              │
│    │          │          │機自高雄前往│          │              │
│    │          │          │馬公。      │          │              │
├──┼─────┼─────┼──────┼─────┼───────┤
│2   │100年1月19│馬公市「藍│柯詩潔以1千 │柯詩潔販賣│未扣案之犯罪所│
│    │日中午    │天飯店」  │元之代價，販│第三級毒品│得1千元沒收， │
│    │          │503號房   │賣愷他命2公 │，處有期徒│如全部或一部不│
│    │          │          │克予顏偉。│刑壹年肆月│能沒收時，以其│
│    │          │          │            │。        │財產抵償之。扣│
│    │          │          │            │          │案之分裝鐵盤1 │
│    │          │          │            │          │只、分裝器1個 │
│    │          │          │            │          │均沒收。      │
├──┼─────┼─────┼──────┼─────┼───────┤
│3   │100年1月27│小港機場至│柯詩潔、潘文│（柯詩潔、│              │
│    │日        │馬公機場  │芳共同攜帶柯│潘文芳共同│              │
│    │          │          │詩潔前向不詳│運輸第二級│              │
│    │          │          │劉姓男子購入│毒品部分，│              │
│    │          │          │之愷他命100 │不另論罪。│              │
│    │          │          │公克、潘文芳│）        │              │
│    │          │          │前向綽號「小│          │              │
│    │          │          │寶」不詳男子│          │              │
│    │          │          │購入之搖頭丸│          │              │
│    │          │          │15顆，搭乘復│          │              │
│    │          │          │興航空GE224 │          │              │
│    │          │          │航次班機自高│          │              │
│    │          │          │雄前往馬公。│          │              │
├──┼─────┼─────┼──────┼─────┼───────┤
│4   │100年1月27│馬公市「信│柯詩潔以電話│柯詩潔、潘│未扣案之犯罪所│
│    │日        │誼飯店」  │指示潘文芳，│文芳共同販│得1,200元柯詩 │
│    │          │201號房   │由潘文芳出面│賣第二級毒│潔、潘文芳連帶│
│    │          │          │各以200元、 │品，處有期│沒收，如全部或│
│    │          │          │400元、600元│徒刑壹年拾│一部不能沒收時│
│    │          │          │之代價，分別│月。      │，以其等財產連│
│    │          │          │販賣愷他命5 │          │帶抵償之。扣案│
│    │          │          │公克、1公克 │          │之分裝鐵盤1只 │
│    │          │          │、搖頭丸1顆 │          │、分裝器1個均 │
│    │          │          │予顏偉。  │          │沒收。        │
├──┼─────┼─────┼──────┼─────┼───────┤
│5   │100年1月28│馬公市「信│由柯詩潔出面│柯詩潔、  │未扣案之犯罪所│
│    │日        │誼飯店」  │，以每顆600 │潘文芳共同│得1,200元柯詩 │
│    │          │201號房   │元之代價，販│販賣第二級│潔、潘文芳沒收│
│    │          │          │賣搖頭丸2顆 │毒品，各處│，如全部或一部│
│    │          │          │予顏偉。  │有期徒刑壹│不能沒收時，以│
│    │          │          │            │年拾月。  │其等財產連帶抵│
│    │          │          │            │          │償之。扣案之分│
│    │          │          │            │          │裝鐵盤1只、分 │
│    │          │          │            │          │裝器1個均沒收 │
│    │          │          │            │          │。            │
├──┼─────┼─────┼──────┼─────┼───────┤
│6   │100年1月29│馬公市「信│由柯詩潔出面│柯詩潔、潘│未扣案之犯罪所│
│    │日        │誼飯店」  │，各以5,000 │文芳共同販│得3,500元柯詩 │
│    │          │201號房   │元、1,000元 │賣第三級毒│潔、潘文芳連帶│
│    │          │          │之代價，販賣│品，各處有│沒收，如全部或│
│    │          │          │愷他命10公克│期徒刑壹年│一部不能沒收時│
│    │          │          │、2 公克予顏│肆月。    │，以其等財產抵│
│    │          │          │偉（尚餘  │          │償之。扣案之分│
│    │          │          │2,500元未付 │          │裝鐵盤1只、分 │
│    │          │          │款）        │          │裝器1個、愷他 │
│    │          │          │            │          │命12包（毛重  │
│    │          │          │            │          │26.706公克、純│
│    │          │          │            │          │質淨重19.9775 │
│    │          │          │            │          │公克）均沒收。│
└──┴─────┴─────┴──────┴─────┴───────┘
附表二（陳珮慈、顏偉部分）
┌──┬─────┬─────┬──────┬─────┬───────┐
│編號│時間      │地點      │行為內容    │所犯罪名及│宣告沒收、抵償│
│    │          │          │（貨幣單位：│宣告刑    │之物（貨幣單位│
│    │          │          │新臺幣）    │          │：新臺幣）    │
├──┼─────┼─────┼──────┼─────┼───────┤
│1   │100年1月14│小港機場至│由陳珮慈攜帶│陳珮慈共同│              │
│    │日        │馬公機場  │顏偉前在高│運輸第三級│              │
│    │          │          │雄地區向不  │毒品，處有│              │
│    │          │          │詳男子購入之│期徒刑壹年│              │
│    │          │          │愷他命20公克│肆月。（顏│              │
│    │          │          │，搭乘復興航│偉共同運│              │
│    │          │          │空GE2202航次│輸毒品部分│              │
│    │          │          │班機，自高雄│不另論罪）│              │
│    │          │          │前往馬公。陳│          │              │
│    │          │          │珮慈抵達後，│          │              │
│    │          │          │再將愷他命交│          │              │
│    │          │          │給顏偉。  │          │              │
├──┼─────┼─────┼──────┼─────┼───────┤
│2   │100年1月18│馬公市大智│顏偉在其駕│顏偉轉讓│              │
│    │日18時-19 │街24巷39號│駛之車上，無│第三級毒品│              │
│    │時        │陳韋尚住處│償轉讓愷他命│，處有期徒│              │
│    │          │前        │5公克予陳韋 │刑肆月。  │              │
│    │          │          │尚。        │          │              │
├──┼─────┼─────┼──────┼─────┼───────┤
│3   │100年1月19│馬公市「吳│顏偉在其駕│顏偉轉讓│              │
│    │日晚上某時│泰郎診所」│駛之車上，無│第三級毒品│              │
│    │          │附近      │償轉讓愷他命│，處有期徒│              │
│    │          │          │5公克予鄭維 │刑肆月。  │              │
│    │          │          │彬。        │          │              │
├──┼─────┼─────┼──────┼─────┼───────┤
│4   │100年1月27│馬公市「嘉│顏偉在裴振│顏偉販賣│未扣案之犯罪所│
│    │日19時-21 │華飯店」附│竣駕駛之車上│第三級毒品│得1,200元沒收 │
│    │時        │近        │，以1,200元 │，處有期徒│，如全部或一部│
│    │          │          │之代價，販賣│刑壹年肆月│不能沒收時，以│
│    │          │          │愷他命2公克 │。        │其財產抵償之。│
│    │          │          │予裴振竣 。 │          │              │
│    │          │          │            │          │              │
├──┼─────┼─────┼──────┼─────┼───────┤
│5   │100年1月28│馬公市「信│顏偉無償轉│顏偉轉讓│              │
│    │日19時-21 │誼飯店」附│讓愷他命1公 │第三級毒品│              │
│    │時        │近        │克予鄭維彬。│，處有期徒│              │
│    │          │          │            │刑肆月。  │              │
│    │          │          │            │          │              │
├──┼─────┼─────┼──────┼─────┼───────┤
│6   │100年1月29│馬公市「潮│顏偉以    │顏偉販賣│扣案之犯罪所得│
│    │日19時40分│格服飾店」│4,500元之代 │第三級毒品│2,000元及愷他 │
│    │          │內        │價，販賣愷他│，處有期徒│命1包（毛重   │
│    │          │          │命10公克予鄭│刑壹年肆月│1.488公克、純 │
│    │          │          │維彬。（鄭維│。        │質淨重1.0746公│
│    │          │          │彬尚餘2,500 │          │克）均沒收。  │
│    │          │          │元未給付）  │          │              │
└──┴─────┴─────┴──────┴─────┴───────┘